臺灣嘉義地方法院刑事判決
111年度訴緝字第16號
公  訴  人  臺灣嘉義地方檢察署檢察官
被      告  紀榮桓




上列被告因違反槍砲彈藥刀械管制條例案件，經檢察官提起公訴
（110年度偵字第945號），被告於準備程序中就被訴事實為有罪
之陳述，經告以簡式審判程序之旨，並聽取當事人之意見後，本
院合議庭裁定由受命法官獨任進行簡式審判程序，並判決如下：
    主  文
紀榮桓犯非法持有槍砲之主要組成零件罪，處有期徒刑陸月，併
科罰金新臺幣貳萬元，有期徒刑如易科罰金及罰金如易服勞役，
均以新臺幣壹仟元折算壹日。扣案之金屬槍管壹支沒收。
    犯 罪 事 實
一、紀榮桓明知槍砲彈藥刀械管制條例所列彈藥及槍枝之主要組
    成零件，非經中央主管機關許可，不得無故持有，竟於民國
    109年12月中旬某日上午某時許，在嘉義縣大林鎮之清水公
    園，拾獲不具殺傷力之霰彈槍1枝、及具殺傷力之霰彈1顆（
    起訴書原記載霰彈2顆，均送鑑定後，其中1顆霰彈不具殺傷
    力，故經檢察官當庭更正為霰彈1顆），並將之帶回家中而
    未經許可持有之。嗣於110年1月12日20時40分許，經警察持
    臺灣嘉義地方檢察署檢察官核發之採尿許可書至紀榮桓位在
    嘉義縣○○鎮○○里○○○○00號住處，當場查獲霰彈槍1枝、霰彈1
    顆，而該霰彈槍1枝，經送內政部警政署刑事警察局鑑定後
    ，認定上開手槍組成部分中之已貫通金屬槍管係屬公告之槍
    砲主要組成零件，始悉上情。
二、案經嘉義縣警察局民雄分局報告臺灣嘉義地方檢察署檢察官
    偵查起訴。
    理  由
一、本件被告紀榮桓所犯係死刑、無期徒刑、最輕本刑為3年以
    上有期徒刑以外之罪，其於準備程序中就前揭被訴事實為有
    罪之陳述，經法官告知簡式審判程序之旨，並聽取其與公訴
    人之意見後，由本院裁定進行簡式審判程序，合先敘明。
二、上揭犯罪事實，業據被告於警詢、偵查及本院準備程序、審
    理程序中均坦承（警卷第1-2、3-7頁；偵卷第22-23頁；訴
    緝卷第7-13頁；訴緝卷第115、125頁），並有嘉義縣警察局
    民雄分局搜索扣押筆錄、扣押物品目錄表、扣押物品收據（
    警卷第10-15頁）、扣案霰彈槍1枝、霰彈1顆照片（警卷第1
    6-17頁）、嘉義縣警察局槍枝初步檢視報告表（警卷第18-2
    2頁）、刑事案件證物採驗紀錄表（偵卷第51頁）在卷可參
    ，復有已貫通之金屬槍管1支扣案可證。又扣案霰彈槍1枝送
    請內政部警政署刑事警察局鑑定及內政部審認結果，認扣案
    霰彈槍1枝非制式霰彈槍，無法供擊發子彈使用，認不具殺
    傷力；然該不具殺傷力之霰彈槍，其中已暢通之金屬槍管，
    仍屬公告之槍砲主要組成零件（可供組成具殺傷力槍枝使用
    ），金屬槍身則非屬公告之槍砲主要組成零件，餘金屬彈倉
    ，則未列入公告之槍砲主要組成零件；至送鑑霰彈2顆，其
    中1顆研判係12GAUGE制式散彈，可擊發，認具殺傷力，另1
    顆經試射後，因無法擊發，而不具殺傷力等情，有內政部警
    政署刑事警察局110年4月6日刑鑑字第1100010362號鑑定書
    （偵卷第53-54頁）、內政部110年4月21日內授警字第11008
    71038號函（偵卷第62-63頁）、內政部警政署刑事警察局11
    0年9月13日刑鑑字第1100097059號函（訴卷第51頁）存卷可
    考。基上，堪認被告上開任意性自白均核與客觀事實相符，
    可以採信。本案事證明確，被告前揭犯行洵堪認定，應依法
    論科。
三、論罪科刑：
(一)按非法持有槍砲彈藥刀械等違禁物，所侵害者為社會法益，
    其持有之繼續，為行為之繼續，而非狀態之繼續，故其持有
    槍砲彈藥刀械時，該罪雖告成立，但其完結，須繼續至持有
    行為終了時為止（最高法院94年度台上字第7415號判決意旨
    參照）。核被告所為，係犯槍砲彈藥刀械管制條例第13條第
    4項之非法持有槍砲之主要組成零件罪及同條例第12條第4項
    之未經許可持有子彈罪。被告自109年12月中旬某日上午某
    時許起至警方於110年1月12日20時40分許查獲時止，該期間
    內非法持有槍砲主要組成零件及子彈之行為，依上開說明，
    屬繼續犯，僅成立一罪。被告以一持有上開槍砲主要組成零
    件及霰彈1顆之行為，觸犯上開2罪名，為想像競合犯，應依
    刑法第55條前項之規定，從一重之非法持有槍砲之主要組成
    零件罪。
(二)本案被告不依累犯規定加重其刑：按被告構成累犯之事實及
    應加重其刑之事項，均應由檢察官主張並具體指出證明之方
    法後，經法院踐行調查、辯論程序，方得作為論以累犯及是
    否加重其刑之裁判基礎（最高法院110年度台上大字第5660
    號裁定參照）。經查，檢察官僅以臺灣嘉義地方檢察署刑案
    資料查註紀錄表為憑（訴緝卷第125頁），自難認已就構成
    累犯之事項具體指出證明方法，基於中立審判之精神，及保
    障被告受公平審判之權利，本院自無從為補充性調查。惟被
    告之前科素行，仍得於刑法第57條第5款所定「犯罪行為人
    之品行」之量刑事項予以審酌，以充分評價被告所應負擔之
    罪責，附此敘明。
(三)爰審酌子彈係屬高度危險之物品，非經主管機關許可不得擅
    自持有，被告亦明知已貫通之金屬槍管屬於槍砲主要組成零
    件，對於人身安全、社會治安存有高度之潛在危險性，非經
    中央主管機關許可，不得持有，所為實屬不該；次被告前於
    105、106年間犯毒品危害防制條例案件，分別經臺灣士林地
    方法院以106年度審簡字第1292號判決判處有期徒刑5月確定
    、橋頭地方法院以107年度簡字第392號判決判處有期徒刑6
    月確定，上開二罪經臺灣士林地方法院以107年度聲字第142
    1號合併定應執行有期徒刑10月確定，於108年7月18日縮短
    刑期執行完畢出監，有臺灣高等法院被告前案紀錄表在卷可
    參，被告於前案執行完畢後5年內再犯本案，應認被告素行
    未佳；然本案被告坦承犯行，暨考量被告持有之子彈數量甚
    少，以及被告持有之槍砲主要組成零件並未被拿去供不法使
    用，被告於本院自述之工作、家庭狀況、學歷（訴緝卷第13
    0頁）等一切情狀，就其所犯量處如主文所示之刑，並就有
    期徒刑及併科罰金部分，分別諭知易科罰金及易服勞役之折
    算標準。
四、沒收部分：
(一)扣案之金屬槍管1支：
　　屬內政部公告所示之槍砲主要組成零件如前述，屬違禁物，
    應依刑法第38條第1項規定宣告沒收。至扣案霰彈槍1枝並不
    具有殺傷力，其他零組件亦均非公告之槍砲主要組成零件，
    有前引內政部刑事警察局及內政部鑑定函文存卷可考，而非
    屬違禁物，爰均不予宣告沒收。
(二)扣案具殺傷力霰彈1顆：業經試射擊發如前述，故已喪失子
    彈之作用及性質而不再具殺傷力，非屬違禁物，無從宣告沒
    收。
據上論斷，應依刑事訴訟法第273條之1第1項、第299條第1項前
段（依刑事判決精簡原則，僅記載程序法條文），判決如主文。
本案經檢察官呂雅純提起公訴，檢察官陳昱奉到庭執行職務。
中　　華　　民　　國　　111 　年　　6 　　月　　29　　日
                  刑事第四庭    法　官　沈芳伃
以上正本證明與原本無異。
如不服本判決，應於判決送達後20日內，向本院提出上訴狀。（
應附繕本）
中　　華　　民　　國　　111 　年　　6 　　月　　29　　日
                                書記官　張簡純靜
附錄：本案論罪科刑法條全文
《槍砲彈藥刀械管制條例第12條第4項》
未經許可，持有、寄藏或意圖販賣而陳列子彈者，處5年以下有
期徒刑，併科新台幣300萬元以下罰金。　

《槍砲彈藥刀械管制條例第13條第4項》
未經許可，持有、寄藏或意圖販賣而陳列第一項所列零件者，處6月以上5年以下有期徒刑，併科新臺幣3百萬元以下罰金。